臺灣新竹地方法院民事裁定
111年度竹東簡字第105號
原      告  鄭武雄  
            鄭明輝  
被      告  趙立君  
上列當事人間履行契約事件，本院裁定如下：
    主  文
原告之訴駁回。
訴訟費用由原告負擔。
    理  由
一、按起訴，應以訴狀表明訴訟標的、應受判決事項之聲明。民
    事訴訟法第244條第1項第2、3款分別定有明文。該款所稱之
    「應受判決事項之聲明」乃請求判決之結論，亦係請求法院
    應為如何判決之聲明，如當事人獲勝訴之判決，該聲明即成
    為判決之主文，並為將來據以強制執行之依據及範圍。是以
    原告提起給付之訴，依上揭起訴必備程式之規定，所表明訴
    之聲明（給付內容及範圍）與法院所為之判決主文，均必須
    明確一定、具體合法、適於強制執行。（最高法院98年台上
    字第599號判決要旨參照）。應受判決事項之聲明必須明確
    一定，此乃起訴必備之程式。（最高法院76年台上字第2059
    號判決要旨參照）。又提起民事訴訟應依民事訴訟法第77條
    之13或第77條之20第1項規定繳納裁判費，此亦為必須具備
    之程式。原告之訴，有起訴不合程式或不備其他要件者，法
    院應以裁定駁回之。但其情形可以補正者，審判長應定期間
    先命補正。前二項情形，原告之訴因逾期未補正經裁判駁回
    後，不得再為補正。民事訴訟法第249條第1項第6款、第3項
    亦定有明文。
二、查本件原告起訴於訴之聲明係載為「屋主趙立君履行合約租
    我鄭武雄和鄭明輝到114年3月1日」；又於訴狀內表明被告
    毀約，而請求被告履行契約，然又同時表明若被告硬要毀約
    ，原告要求賠償新臺幣（下同）10萬元損失。顯然並未具體
    明表明應受判決事項之聲明（即訴之聲明）及訴訟標的（即
    請求權基礎）。又原告於訴狀雖載明訴訟標的價額為10萬元
    ，然就所主張租賃權涉訟部分，並未載明租金及租賃物之價
    額，亦未釋明及提出租賃契約、租賃物價額證明，致本院無
    從核定定期租賃權涉訟之訴訟標的價額，以裁定命原告補繳
    裁判費。嗣經本院裁定命原告應於裁定送達後3日內補正以
    「訴狀」具體明確表明訴訟標的及應受判決事項之聲明；查
    報訴訟標的價額，並就所主張之訴訟標的價額補繳裁判費（
    扣除已繳之裁判費新臺幣1,000元），如未依期補正，即駁
    回原告之訴，該裁定已於111年5月6日送達原告，有送達證
    書在卷可稽。
三、原告逾期迄未補正，其訴顯難認為合法，應予駁回。
四、依民事訴訟法第436條第2項、第249條第1項第6款、第95條
    、第78條、第85條第1項前段，裁定如主文。
中　　華　　民　　國　 111　　年　　 5 　月　　 24  　日
                  竹東簡易庭    法　官　汪銘欽
以上正本證明與原本無異。
如不服本裁定應於送達後10日內向本院提出抗告狀，並繳納抗告
費新臺幣1,000元。
中　　華　　民　　國　 111　　年　　 5 　月　 　24　　日
                                書記官　周育瑜